FERNANDO TOLEDO DA CRUZ

RUA CANANGA - Nº 19 - JARDIM ELIANE, SÃO PAULO, SP 03577-110

11947663273 | fetoledocruz@gmail.com

RESUMO PROFISSIONAL

Profissional atuante no mercado há mais de 5 anos, com experiencia na área de compras e na área administrativa/financeira, com muito empenho e organização focando na competitividade de mercado, usando estratégias direcionadas a resultados, alinhados com a missão e princípios da empresa, e principalmente a satisfação do cliente interno e externo.

HISTÓRICO PROFISSIONAL

ACT SISTEMAS HIDRAULICOS

Comprador | São Paulo, SP | Outubro 2019 - Março 2020

- Gestão dos ciclos de compras.
- Logistica da area
- Controle de materiais
- Gestão de custos
- Relatórios orçamentário
- Negociação com fornecedores visando obtenção de condições sempre melhores em termos de qualidade, preço e prazos.

FUNDAÇÃO ARNALDO VIEIRA DE CARVALHO (FACULDADE DE MEDICINA DA SANTA CASA DE SÃO PAULO)

Comprador | São Paulo, SP | Fevereiro 2014 - Maio 2019

- Gestão dos ciclos de compras.
- Logística da área.
- Controle de materiais.
- Conferencia e entrada de notas fiscais
- Classificação fiscal.
- Prestação de contas.
- Contas a pagar
- Gestão de custos
- Relatórios orçamentários
- Elaboração de demonstrativos de liberação de pagamento
- Inventario
- Curva ABC
- Negociação com fornecedores visando obtenção de condições sempre melhores em termos de qualidade, preço e prazos.

CETENGO ENGENHARIA

Auxiliar De Escritório | São Paulo, SP | Maio 2012 - Fevereiro 2013

- Auxiliava os departamento financeiro e departamento pessoal
- Armazenamento de documentos
- Digitação
- Pagamentos bancários
- Toda rotina administrativa.

SERVICE PREMIUM REC. DE CREDITO

Analista de Cobrança Jr | São Paulo, SP | Setembro 2011 - Maio 2012

- Negociações
- Analise de acordos
- Contatos via e-mail e telefone

- Emissão de Boletos
- Baixa de Pagamento

FORMAÇÃO ACADÊMICA

BACHARELADO Administração

Universidade Nove de Julho

São Paulo

Cursando o 6º Semestre.

Previsão de Conclusão 2021

18 HORAS CONTABILIDADE EMPRESARIAL

Fundação Bradesco

São Paulo, | 2019

20 HORAS ANALISE DE BALANÇOS

Fundação Bradesco

São Paulo, | 2019

16 HORAS POWER POINT 2007 - AVANÇADO

Fundação Bradesco

São Paulo, | 2019

10 HORAS MICROSOFT EXCEL 2010 - INTERMEDIARIO

Fundação Bradesco

São Paulo, | 2019

05 HORAS TRIBUTAÇÃO EM COMPRAS

Guerra Treinamentos e Soluções

São Paulo, | 2019

09 HORAS STRATEGIC SOURSING-INTENSIVO

Guerra Treinamentos e Soluções

São Paulo, | 2019

COMPETÊNCIAS

- Pontual
- Determinado
- Compras competitivas
- Gestão de orçamento
- Resolução de problemas
- Gestão de projetos
- Contabilidade de custos

- Desenvolvimento de negócios
- Experiência em análise de tendências
- Conhecimento de legislação tributária em compras
- Trabalho em equipe
- Classificação Fiscal
- Entrada de Notas fiscais
- Conhecimento no Sistema Totus